臺灣新竹地方法院刑事判決　　　　　　　 九十四年度訴字第一八０號
公　訴　人　臺灣新竹地方法院檢察署檢察官
被　　　告　甲○○　男　二十九.
上列被告因違反毒品危害防制條例案件，經檢察官提起公訴（九
十三年度毒偵字第一四一六號）及移送併案審理（九十四年度毒
偵字第四八六號），嗣經本院合議庭裁定進行簡式審判程序，本
院判決如下：
    主  文
甲○○連續施用第一級毒品，累犯，處有期徒刑拾月。第一級毒
品海洛因壹包（淨重零點零玖公克，空包裝重零點壹玖公克），
沒收銷燬之。注射針筒壹支，沒收；又連續施用第二級毒品，累
犯，處有期徒刑捌月。第二級毒品安非他命壹包（毛重零點貳公
克），沒收銷燬之。吸食器壹組，沒收。應執行有期徒刑壹年肆
月。第一級毒品海洛因壹包（淨重零點零玖公克，空包裝重零點
壹玖公克）、第二級毒品安非他命壹包（毛重零點貳公克），均
沒收銷燬之。注射針筒壹支、吸食器壹組，均沒收。
    事  實
一、甲○○曾於民國八十八、八十九年間分別因違反毒品危害防
    制條例及竊盜案件，經本院及臺灣高等法院先後以八十八年
    度竹北簡字第三０七號、八十九年度上易字第一七九九號判
    決分別判處有期徒刑六月、十月確定，再經臺灣高等法院以
    九十年度聲字第一七０四號裁定定應執行刑為有期徒刑一年
    二月確定；又於八十九年間再因違反毒品危害防制條例案件
    ，經本院以八十九年度易字第一三八七號判決判處有期徒刑
    七月確定，經接續執行，甫九十一年十一月二十五日縮短刑
    期假釋出監，並於九十一年十一月二十七日假釋期滿未經撤
    銷，以已執行論。
二、甲○○曾於八十七年間因施用毒品案件，經本院以八十七年
　　度毒聲字第一０三八號裁定送勒戒處所觀察、勒戒後，認無
　  繼續施用毒品傾向，乃經臺灣新竹地方法院檢察署檢察官於
    以八十七年度偵字第八三０三號為不起訴處分確定。又於八
    十年間再因施用毒品案件，經本院以八十八年度毒聲字第一
　　九九一號裁定送勒戒處所觀察、勒戒後，認有繼續施用毒品
　  傾向，乃經臺灣新竹地方法院檢察署檢察官聲請本院以八十
    八年度毒聲字第二一七七號裁定令入戒治處所施以強制戒治
    一年，並經本院以八十八年度竹北簡字第三０七號刑事簡易
    判決判處有期徒刑六月確定，嗣其強制戒治執行滿三月後，
    經戒治處所認無繼續戒治之必要，乃報由檢察官聲請本院以
    八十九年度毒聲字第一０八一號裁定停止戒治，所餘戒治期
    間付保護管束。旋其於停止戒治付保護管束期間，再施用毒
    品，乃經臺灣新竹地方法院檢察署檢察官聲請本院以八十九
    年度毒聲字第二二五四號裁定撤銷停止戒治，令入戒治處所
    強制戒治，並經本院以八十九年度易字第一三八七號判決判
    處有期徒刑七月確定，嗣於九十年三月二十五日強制戒治執
    行完畢予以釋放（惟接續執行前開徒刑）。
三、甲○○仍不知悔改，復於前開違反毒品危害防制條例案件強
    制戒治執行完畢釋放後之五年內，再分別基於施用第一、二
 　 級毒品之概括犯意，自九十三年三月間起至九十四年二月三
    日上午十時止，連續在新竹縣湖口鄉○○街一九０號四樓其
    後非法施用第一級毒品海洛因多次；另自九十三年三月間起
　　至同年十一月十五日止，亦連續在新竹縣湖口鄉○○街一九
  　０號四樓其住處，先後非法施用第二級毒品安非他命多次。
    嗣於九十三年十一月十六日晚上九時四十五分許，在上址其
    淨重０．０九公克，空包裝重０．一九公克）、第二級毒品
    安非他命一包（毛重０．二公克）及其所有供施用第一級毒
　　品海洛因犯罪所用之注射針筒一支、其所有供施用第二級毒
　  品安非他命犯罪所用之吸食器一組；再於九十四年二月三日
    晚上六時許，在新竹縣新豐鄉青埔村七鄰青埔子九四號二樓
    為警二度查獲。
四、案經新竹縣警察局竹北分局、新竹市警察局第一分局先後報
    告臺灣新竹地方法院檢察署檢察官偵查起訴及移送本院併案
    審理。
    理  由
一、認定犯罪事實所憑之證據：
（一）被告於警訊、偵查中及本院審理時之自白。
（二）昭信科技顧問股份有限公司九十四年一月二十四日編號六
      八七一─００五號濫用藥物檢體檢驗報告、台北榮民總醫
　　　院九十四年一月三十一日濫用藥物檢驗報告、新竹縣警察
　　  局送驗檢體代號對照表各一份。
（三）台灣檢驗科技股份有限公司九十四年三月二日編號ＣＨ／
      ２００５／２０５０４濫用藥物尿液檢驗報告、新竹市警
      察局尿液送驗受檢人真實姓名代號對照表暨送驗登記簿影
      本各一份。
（四）法務部調查局九十四年一月十日調科壹字第一００００二
      二七八號鑑定通知書一份。
（五）扣案之第一級毒品海洛因一包（淨重０．０九公克，空包
　　　裝重０．一九公克）、第二級毒品安非他命一包（毛重０
      ．二公克）及注射針筒一支、吸食器一組。
（六）臺灣高等法院被告全國前案紀錄表、臺灣新竹地方法院檢
　　　察署被告刑案資料查註記錄表暨全國施用毒品案件紀錄表
　　  。
二、適用之法律：
（一）刑事訴訟法第三百十條之二、第二百七十三條之一第一項
      、第二百九十九條第一項前段。
（二）毒品危害防制條例第十條第一、二項、第十八條第一項前
　　　段。
（三）刑法第十一條前段、第五十六條、第四十七條、第五十一
　　　條第五款、第三十八條第一項第二款。
本案經檢察官詹昭書到庭執行職務。
中　　華　　民　　國　九十四　年　　三 　月　二十五 日
                        　　　臺灣新竹地方法院刑事第三庭
                                法　　官    汪　銘　欽
上正本證明與原本無異。
如不服本判決，應於判決送達後十日內向本院提出上訴狀（應附
繕）上訴於臺灣高等法院。
中　　華　　民　　國　九十四　年　　三 　月　二十五　日
                                書 記 官  　馮　玉　玲
附錄本案論罪科刑法條全文：
毒品危害防制條例第十條第一項
施用第一級毒品者，處六月以上五年以下有期徒刑。
毒品危害防制條例第十條第二項
施用第二級毒品者，處三年以下有期徒刑。
